【裁判字號】    92,交抗,508
【裁判日期】    920626
【裁判案由】    聲明異議
【裁判全文】
臺灣高等法院臺中分院刑事裁定                    九十二年度交抗字第五○八號
    抗  告  人
    即受處分人  甲○○
右列抗告人因聲明異議案件，不服臺灣台中地方法院中華民國九十二年五月三十日裁
定（九十二年度交聲字第四三五號）提起抗告，本院裁定如左：
      主  文
抗告駁回。
      理  由
一、本件抗告人即受處分人甲○○駕駛車號ＯＢ－４２０５號自小客車，於民國九十
    二年二月七日零時四十分許，行經國道三號一一二˙七公里處，因「行速一一七
    公里限速一○○公里超速十七公里」違規，經國道公路警察局第七警察隊舉發，
    抗告人不服取締提出申訴，經原舉發機關函覆違規屬實，抗告人於九十二年三月
    三十一日向原處分機關申請開立裁決書，原處分機關遂於九十二年三月三十一日
    以中監違字第裁六○－Ｚ00000000號裁決書，裁處罰鍰新台幣四千元整
    ，並記違規點數一點，逾期則依裁決書處罰主文規定裁處。案經抗告人向原審聲
    明異議。
二、抗告意旨如附件抗告狀所載。
三、本院查：
  (一)按汽車行駛於高速公路或設站管制之道路，而不遵守管制之規定者，處汽車駕駛
    人新台幣三千元以上六千元以下罰鍰；違反第三十三條者，記違規點數一點，道
    路交通管理處罰條例第三十三條第一項、第六十三條第一項第一款定有明文。
  (二)經查：抗告人上開違規事實，業據舉發本件違規之內政部警政署國道公路警察局
    第七隊隊員謝煥忠於原審到庭結證稱：當時違規人行駛內線車道，我們雷達設定
    在時速一一○公里才會鎖住，而違規人當時車速一一七公里，雷達鎖住後就不會
    再測其他車輛，所以不會出現異議人所稱之情況等語。另證人陳奎谷亦於原審證
    稱：當時在南下一一二˙七公里進行測速，違規人行駛內側車道，在我們測得違
    規人車速為一一七公里後，才有其他車輛過來等語。顯見當時抗告人確有違規超
    速之事實，該測速器始能顯示行車數字。
  (三)按：交通警員掣單舉發違反道路交通管理處罰條例所列之違規事實，本質上為行
    政處分，係公務員基於職務上權力，依法就特定之具體事件所為具公法上效果之
    單方行政行為。基於公務員為公法上行為具有公信力之原則，該行政行為當可被
    推定為真正，其據以依法處分之事實認定亦為正確無誤，此與民事訴訟法第三百
    五十五條第二項規定「文書依其程式及意旨得認作公文書者，推定其為真正」之
    情形相同。本此公信原則，乃立法者賦予行政機關制定違反道路交通事件統一裁
    罰標準及處理細則，使執勤警員得當機處分（如該細則第二十三條）以達其維護
    交通秩序、安全之行政目的。反之，若謂公務員一切行政行為均需預留證據以證
    其實，則國家行政勢必窒礙難行。據此，刑事訴訟法就犯罪證據有關規定中，與
    屬於行政秩序罰之交通違規裁罰本質不合之部分，自不在準用之列。從而，抗告
    人空言當時並無超速行駛及指摘取締警員並無其他證據等情，既未能提出實證為
    有利自己之佐證，本件復查無何證據足認執勤員警有捏造事實違法舉發之情事，
    則其本於維護交通秩序、安全之職責所為舉發，自應受到合法、正確之推定。是
    抗告人以其違規無實質證據佐證為由，請求撤銷原裁定，難認正當。
  (四)從而，原處分機關據以援引前揭規定，裁處抗告人罰鍰新台幣四千元並記違規點
    數一點，於法並無不合，原裁定據此駁回抗告人在原審之異議，核無不當，抗告
    人抗告意旨仍執陳詞，指摘原裁定不當，其抗告為無理由，應予駁回。
四、據上論結，應依道路交通案件處理辦法第二十六條、刑事訴訟法第四百十二條，
    裁定如主文。
中      華      民      國      九十二      年    六    月    二十六    日
                                   臺灣高等法院臺中分院刑事第四庭
                                         審判長法  官  洪  耀  宗
                                               法  官  蕭  錦  鍾
                                               法  官  江  德  千
右正本證明與原本無異。
不得再抗告。
                                               書記官  吳  麗  琴
中      華      民      國    九十二     年      六       月   二十七   日
                                                                        Ｆ


司法院資訊處製作；財團法人民間司法改革基金會備份。
